【裁判字號】    92,訴,1093
【裁判日期】    920527
【裁判案由】    毒品危害防制條例
【裁判全文】
臺灣臺中地方法院刑事判決                        九十二年度訴字第一九三號
    公  訴  人  臺灣臺中地方法院檢察署檢察官
    被      告  甲○○
右列被告因違反毒品危害防制條例案件，經檢察官提起公訴（九十二年度毒偵字第五
二五號），本院判決如左：
    主  文
甲○○連續施用第一級毒品，處有期徒刑拾月。扣案之海洛因壹包（淨重零點零玖公
克，包裝重零點貳陸公克）沒收銷燬之；又連續施用第二級毒品，處有期徒刑伍月；
應執行有期徒刑壹年壹月，扣案之海洛因壹包（淨重零點零玖公克，包裝重零點貳陸
公克）沒收銷燬之。
    事  實
一、甲○○曾因施用毒品案件，經裁定送觀察、勒戒後，認無繼續施用毒品傾向，於
    民國八十七年七月十三日為臺灣彰化地方法院以八十六年度易字第二八九七號判
    決免刑，並於同年十一月十日確定在案，又於五年內再因施用毒品案件，於八十
    七年間經裁定送觀察、勒戒後，認有繼續施用毒品之傾向，經本院以八十七年度
    毒聲字第三六七八號裁定令入臺灣臺中戒治所施以強制戒治，嗣經裁定停止戒治
    付保護管束期滿，經臺灣臺中地方法院檢察署檢察官，以八十九年度戒毒偵字第
    二三九號為不起訴處分確定。又因施用第二級毒品，經臺灣苗栗地方法院檢察署
    以八十九年毒偵字第九六○號提起公訴並聲請強制戒治，徒刑部份經臺灣苗栗地
    方法院於九十年八月十七日，以九十年度易字第七三號判決判處有期徒刑十月確
    定，而強制戒治部份並於九十一年六月二十七日執行期滿；復因施用第一級毒品
    海洛因，經臺灣新竹地方法院檢察署以九十年度偵字第一四二五號提起公訴，經
    臺灣新竹地方法院以九十年度訴字第三五三號判決判處有期徒刑十月確定。再因
    施用第二級毒品安非他命案件，經臺灣新竹地方法院檢察署以九十年度毒偵字第
    一七○四號提起公訴，經臺灣新竹地方法院，以九十一年度訴字第三二號判決判
    處有期徒刑五月確定。詎甲○○猶不知悔改，復向綽號「小林」真實姓名年籍不
    詳之成年男子，購買第一級毒品海洛因，且基於施用第一級毒品海洛因之概括犯
    意，自九十二年一月底某日上午九時起，至九十二年二月八日晚上十一時止，以
    將海洛因摻入香煙內施用之方式，每天約施用一次，在臺中縣、市朋友不詳住處
    ，連續施用第一級毒品海洛因多次；並另基於施用第二級毒品安非他命之概括犯
    意，自綽號「小林」之男子處無償取得第二級毒品安非他命後，自九十二年一月
    八日晚上十一時許起，至同年二月八日（起訴書誤繕為二月九日）晚上十一時許
    止，以將安非他命至於玻璃球內燒烤之方式，在上揭臺中縣、市朋友不詳住處，
    以每星期約一次之頻率，連續施用第二級毒品安非他命多次。嗣為警於九十二年
    二月九日凌晨一時十分許，在臺中市○○路五十六號前查獲，並扣得第一級毒品
    海洛因一包（送驗結果淨重○‧○九公克，包裝重○‧二六公克），且經臺灣臺
    中地方法院檢察署檢察官聲請強制戒治，經本院以九十二年度毒聲字第八○七號
    裁定令入戒治處所施以強制戒治一年。
二、案經臺中市警察局第四分局報請臺灣臺中地方法院檢察署檢察官偵查起訴。
    理  由
一、訊據被告甲○○對於在右揭時、地有連續施用第一級毒品海洛因多次及有施用第
    二級毒品安非他命一次之事實均坦承不諱，且其於九十二年二月九日為警查獲時
    所採之尿液經送請中山大學附設醫學院藥物濫用檢測中心檢驗結果，確呈甲基安
    非他命及嗎啡（海洛因之代謝物）之陽性反應，此有該中心尿液檢驗報告乙紙在
    卷可稽（見偵卷第六二頁），又扣案之不明粉末，經送請法務部調查局檢驗結果
    ，亦確含第一級毒品海洛因之成分（淨重○‧○九公克，包裝重○‧二六公克）
    ，亦有該局鑑定通知書乙紙可為佐證（見偵卷第六三頁），足認被告之自白與事
    實相符。又被告前因施用毒品案件，經裁定送觀察、勒戒後，認無繼續施用毒品
    傾向，為臺灣彰化地方法院以八十六年度易字第二八九七號判決免刑，又於五年
    內再因施用毒品案件，經裁定送觀察、勒戒後，認有繼續施用毒品之傾向，經本
    院以八十七年度毒聲字第三六七八號裁定令入臺灣臺中戒治所施以強制戒治，嗣
    經裁定停止戒治付保護管束期滿，經臺灣臺中地方法院檢察署檢察官，以八十九
    年度戒毒偵字第二三九號為不起訴處分確定。又因施用第二級毒品，經臺灣苗栗
    地方法院以九十年度易字第七三號判決判處有期徒刑十月確定，復因施用第一級
    毒品海洛因，經臺灣新竹地方法院以九十年度訴字第三五三號判決判處有期徒刑
    十月確定；再因施用第二級毒品安非他命案件，經臺灣新竹地方法院以九十一年
    度訴字第三二號判決判處有期徒刑五月確定及因本案施用毒品犯行，經裁定施以
    強制戒治一年等情，有臺灣彰化地方法院以八十六年度易字第二八九七號判決、
    臺灣臺中地方法院檢察署八十九年度戒毒偵字第二三九號不起訴處分書、臺灣苗
    栗地方法院以九十年度易字第七三號判決、臺灣新竹地方法院九十年度訴字第三
    五三號判決、九十一年度訴字第三二號判決、臺灣臺中地方法院檢察署刑案資料
    查註紀錄表及臺灣高等法院被告全國前案紀錄各一份附卷足參。本件事證明確，
    被告犯行堪以認定。
二、核被告所為，係犯毒品危害防制條例第十條第一項施用第一級毒品罪及同條例第
    十條第二項施用第二級毒品罪。被告為供施用而持有第一級毒品海洛因及第二級
    毒品安非他命，其持有之低度行為，已為施用之高度行為所吸收，不另論罪。又
    被告先後多次施用第一級毒品海洛因及第二級毒品安非他命之犯行，時間緊密，
    且觸犯構成要件相同之罪，顯係基於概括犯意反覆為之，均為連續犯，均應依刑
    法第五十六條規定，論以一罪，並加重其刑。被告所犯上開二罪間，犯意各別，
    構成要件互殊，應分論併罰。爰審酌被告前因施用毒品犯行曾經觀察、勒戒及戒
    治，竟又再施用毒品不輟，無視於毒品對於自身健康之戕害及國家對於杜絕毒品
    犯罪之禁令，惡性非輕，復斟酌被告坦承犯行，犯後態度尚稱良好，再本於施用
    毒品犯罪之人亦為「病人」之考量，且其若施以長時間戒治處遇，已足達到科以
    刑罰之「特別預防」機制等一切情狀，分別量處如主文所示之刑，並定其應執行
    刑。末查，扣案之第一級毒品海洛因一包（送驗結果淨重○‧○九公克，包裝重
    ○‧二六公克），為毒品危害防制條例第二條第二項第一款所指之毒品，爰依同
    條例第十八條第一項前段規定，不問屬於犯人與否，均宣告沒收銷燬之。
據上論斷，應依刑事訴訟法第二百九十九條第一項前段，毒品危害防制條例第十條第
一項、第二項、第二十條第三項前段、第十八條第一項前段，刑法第十一條、第五十
六條、第五十一條第五款，判決如主文。
中      華      民      國    九 十 二    年      五    月    二十七    日
                                    臺灣臺中地方法院刑事第七庭
                                          審判長法  官 夏一
                                                法  官 簡源希
                                                法  官 蔡美華
右正本證明與原本無異。
如不服本判決，應於判決送達後十日內向本院提出上訴狀，上訴於臺灣高等法院臺中
分院( 須附繕本 )。
                                                書記官
中      華      民      國    九 十 二    年      五    月    二十九    日
附錄論罪科刑法條
毒品危害防制條例
第十條第一項：施用第一級毒品者，處六月以上五年以下有期徒刑。
第十條第二項：施用第二級毒品者，處三年以下有期徒刑。


司法院資訊處製作；財團法人民間司法改革基金會備份。
